【裁判字號】    97,交聲,267
【裁判日期】    970819
【裁判案由】    違反道路交通管理處罰條例聲明異議
【裁判全文】
臺灣基隆地方法院交通事件裁定         97年度交聲字第267號
移送機關即
原處分機關  交通部公路總局臺北區監理所基隆監理站
異  議  人
即受處分人  甲○○
上列受處分人因違反道路交通管理處罰條例聲明異議案件，對於
交通部公路總局臺北區監理所基隆監理站中華民國97年7 月24日
所為之處分（原處分案號：基監字第裁42-AI0000000號），聲明
異議，本院裁定如下：
    主  文
異議駁回。
    理  由
一、原處分意旨略以：異議人即受處分人甲○○於民國96年10月
    30日中午12時59分許，駕駛車號為017-NF號營業用小客車，
    在臺北市○○路○段149 巷口闖紅燈，經警逕行舉發，裁處
    罰鍰新台幣（下同）2,700 元，並記違規點數3 點等情。
二、異議意旨則以：該路口設置交通號誌尚有3 秒黃燈之緩衝時
    間，異議人之駕駛行為非屬闖紅燈情形等情。
三、按按車輛面對圓形紅燈表示禁止通行，不得超越停止線或進
    入路口，此為道路交通標誌標線號誌設置規則第206 條第5
    款第1 目所明訂。次按汽車駕駛人行經有燈光號誌之交岔路
    口闖紅燈者，處1,800 元以上5,400 元以下罰鍰，並記違規
    點數3 點；又汽車駕駛人闖紅燈，當場不能或不宜攔截製單
    舉發者，得逕行舉發，此項逕行舉發，應記明車輛牌照號碼
    、車型等可資辨明之資料，以汽車所有人為被通知人製單舉
    發，道路交通管理處罰條例第7 條之2 第1 項第1 款、第4
    項、第53條第1 項及第63條第1 項第3 款分別定有明文。
四、經查：
（一）異議人駕駛車號017-NF號營業用小客車，於96年10月30日
      中午12時59分許，行經臺北市○○路○段149 巷口等情，
      未據異議人否認，復有臺北市政府警察局信義分局97年8
      月6 日北市警信分交字第09731779700 號函檢附之採證照
      片附卷可稽，首揭事實應堪認定。
（二）異議人駕駛前開車輛，行經臺北市○○路○段149 巷口時
      ，南港路三段西往東方向車道設置之交通號誌燈號已轉變
      為紅燈，而異議人仍駕車通過該路口停止線，經臺北市政
      府警察局信義分局警員依採證照片逕行舉發等情，此有臺
      北市政府警察局信義分局前開函件檢附臺北市政府警察局
      北市警交大字第AI0000000 號舉發違反道路交通管理事件
      通知單及採證照片在卷供參；另異議人通過該路口劃設之
      停止線時，該路口設置之交通號誌已轉變為紅燈達2.4 秒
      ，且該交通號誌之燈號由綠燈轉換為紅燈時，尚有3 秒黃
      燈之緩衝時間，此有臺北市政府警察局信義分局96年12月
      31日北市警信分交字第09633325100 號函可參，足見異議
      人駕車通過該路口時，前開交通號誌非甫轉換為紅燈之際
      ，且該交通號誌之燈號於轉換為紅燈之前，尚有3 秒之黃
      燈時間，衡情，異議人當無誤認該交通號誌之燈號顯示為
      綠燈而駕車通過之理，是異議人通過該路口時，確有闖紅
      燈之違規駕駛行為一節，當足認定。
（三）至於該路口設置之交通號誌固有3 秒之黃燈緩衝時間，已
      如前述，惟該交通號誌燈號顯示為黃燈之時間，係於燈號
      轉換為紅燈前，而異議人駕車通過該路口劃設之停止線時
      ，前開交通號誌之燈號已轉換為紅燈達2.4 秒，業於前述
      ，換言之，異議人駕車通過停止線時，該交通號誌之燈號
      已由黃燈轉換為紅燈達2.4 秒，則異議人確有闖紅燈之違
      規駕駛行為，應堪認定，自不因該交通號誌之燈號於轉換
      為紅燈前，尚有顯示黃燈之緩衝時間等情而異，故異議人
      辯稱該交通號誌之燈號於轉換為紅燈前，尚有3 秒黃燈之
      緩衝時間，則其駕車通過停止線之行為不構成闖紅燈等情
      ，即無足採。
（四）綜上，異議人於上開時、地，駕車闖越紅燈之行為，已違
      反前揭道路交通管理處罰條例第53條第1 項之規定，因此
      ，原處分機關依據道路交通管理處罰條例第53條第1 項、
      第63條第3 款、第85條第1 項及違反道路交通管理事件統
      一裁罰基準及處理細則等規定據以裁罰，認事用法並無違
      誤。從而，本件聲明異議為無理由，應予駁回。
據上論斷，應依道路交通案件處理辦法第19條，裁定如主文。
中    華    民    國    97    年    8     月    19    日
                  交通法庭法    官  邰婉玲
以上正本證明與原本無異。
對於本件裁定如有不服，應於送達後5 日內，向本院提出抗告書
狀，敘述抗告之理由，抗告於臺灣高等法院。
中    華    民    國    97    年    8     月    19    日
                          書 記 官  彭筠凱


司法院資訊處製作；財團法人民間司法改革基金會備份。
